臺灣高等法院臺南分院刑事裁定　　　　　　　 九十一年度毒抗字第五九號　　Ｃ
　　　抗　告　人　甲　○　○
右列抗告人因觀察勒戒案件，不服中華民國九十一年一月廿三日台灣台南地方法院第
一審裁定（九十年度毒聲字第二四三一號）提起抗告，本院裁定如左：
      主      文
原裁定撤銷。
甲○○施用第二級毒品，應送勒戒處所觀察、勒戒。
      理      由
一、抗告意旨略以：(一)安非他命為第二級毒品，原裁定主文諭知抗告人施用第一級毒
    品，主文與理由矛盾。(二)又抗告人於民國（下同）九十年一月十一日因槍傷，造
    成開放性骨折，曾施行鋼釘置入手術，為此服用藥物，預防病情惡化。故抗告人
    有無其他造成尿液含有安非他命原因，實宜詳加調查。為此提起抗告，求為撤銷
    原裁定，另為適法裁定云云。
二、查抗告人甲○○曾於八十九年十一月廿九日或其前三日某時，在不詳地點施用第
    二級毒品安非他命，於八十九年十一月廿九日凌晨一時三十分許，在台南市○○
    ○路○段某ＫＴＶ店為警查獲，於九十年二月六日，經台灣台南地方法院以九十
    年度毒聲字第二六九號裁定，將抗告人移送勒戒處所執行觀察、勒戒處分。嗣經
    觀察勒戒結果，認無繼續施用傾向，乃經台灣台南地方法院檢察署檢察官於九十
    年六月廿六日，以九十年度毒偵字第四八、一三三六號不起訴處分確定。惟抗告
    人仍不知悔改，復基於施用毒品犯意，於九十年九月廿七日或其前數日，在不詳
    地點，施用第二級毒品安非他命，於九十年九月廿七日上午十時許，經台南市警
    察局第六分局採集尿液，送驗結果，而查悉上情。
三、次查抗告人曾於八十九年十一月廿九日，為警查獲施用第二級毒品犯行，經法院
    裁定移送觀察勒戒處分，經觀察勒戒結果，認無繼續施用毒品傾向，而為檢察官
    於九十年六月廿六日不起訴處分在案，有原審法院九十年毒聲字第二六九號裁定
    正本及台灣台南地方法院檢察署刑案資料查註紀錄表各乙份在卷可稽（詳本院卷
    六五頁、二二五六號偵查卷四頁）。至抗告人於九十年九月廿七日經警採尿送驗
    查獲施用第二級毒品安非他命事實，雖為抗告人所否認，然該次尿液經台南市衛
    生局，以一般毒物檢驗初步「篩檢」方法即免疫學．ＴＯＸＩ─ＬＡＢ分析法檢
    驗，即呈安非他命陽性反應，確認抗告人在採尿前，有施用毒品行為，有台南市
    衛生局九十年十月四日（）南字衛驗字第九○○五九四號檢驗成績書在卷可稽
    （詳警卷五頁）。另經原審將抗告人尿液送請長榮管理學院，以氣相層析質譜議
    分析法「確認」結果，抗告人尿液亦呈安非他命陽性反應，有該校九十一年一月
    八日確認報告在卷可查（詳原審卷十七頁）。而抗告人抗告至本院後，經本院再
    將抗告人尿液送請法務部調查局檢驗結果，抗告人尿液中仍呈安非他命陽性反應
    ，有該局九十一年六月廿一日調科壹字第○九一○○三五七七一○號檢驗通知書
    在卷可稽（詳本院卷六四頁）。再者本院將抗告人病歷資料，送行政院衛生署管
    制藥品管理局鑑定結果，認依抗告人病歷表所載藥物，抗告人所服ketorolac、
    voren、panadol、sedes、alusa tab及broen-c 等藥物，均不含毒品成分，服用
    後，尿液不會檢出安非他命類及鴉片類等毒品陽性反應，有該局九十一年四月十
    一日管檢字第一○四七九○號函在卷可稽（詳本院卷卅頁）。是抗告人於本件採
    尿前，確有施用第二級毒品犯行，應堪認定。被告辯稱其未有施用毒品安非他命
    行為，及辯稱縱使尿液有毒品反應，亦屬因服用藥物所致，均不足採。抗告人於
    五年內，再犯毒品危害防制條例第十條第二項施用第二級毒品罪，自應依同條例
    第廿條第一項及觀察勒戒處分執行條例第三條第一項規定，將抗告人裁定移送勒
    戒處所觀察、勒戒。
四、原審以抗告人施用毒品犯行，事證明確，乃將抗告人裁定移送勒戒處所，觀察勒
    戒，固非無見；惟查抗告人所施用毒品，係屬第二級毒品，已如前述。原裁定主
    文竟諭知抗告人係施用第一級毒品，即未有當。且抗告人尿液，經送台南市衛生
    局檢驗結果，係呈安非他命陽性反應，並非無法確認，有該局檢驗成績書在卷可
    憑。原裁定認台南市衛生局，對抗告人尿液檢驗結果，無法確認抗告人在採尿前
    有無施用毒品，即未有當。本件抗告人抗告意旨，否認施用毒品，而指摘原裁定
    不當，固無可取。然原裁定既有可議，即屬無可維持，自應由本院將原裁定撤銷
    改判，諭知如主文第二項所示。
五、又本件檢察官聲請書並未聲請留置或為其他限制人身自由強制處分，則檢察官於
    聲請書援引觀察、勒戒處分執行條例第三條第二項規定，核係贅引，併此說明。
六、據上論斷，應依刑事訴訟法第四百十三條，裁定如主文。
中    華    民    國      九十一      年      七      月      二十五    日
                                  臺灣高等法院臺南分院刑事第一庭
                                      審判長法官  茆    臺    雲
                                            法官  蔡    長    林
                                            法官  董    武    全
右正本證明與原本無異。
不得再抗告。
          法院書記官  黃    全    忠
中    華    民    國      九十一      年      七      月      二十六    日
